臺灣臺中地方法院刑事判決
111年度簡上字第288號
上  訴  人
即  被  告  寸光輝


                    （於法務部○○○○○○○執行中，現  寄押於法務部○○○○○○○）
上列上訴人即被告因竊盜案件，不服本院中華民國111年5月5日
所為之111年度簡字第408號第一審刑事簡易判決（起訴案號：11
1年度偵字第11121號），提起上訴，本院管轄第二審之合議庭判
決如下：
    主          文
上訴駁回。
    犯罪事實及理由
一、本案經本院審理結果，認原審以上訴人即被告寸光輝（下稱
    被告）係犯刑法第320條第1項之普通竊盜罪，而依刑事訟訴
    法第449條第2項、第454條第2項，刑法第320條第1項、第41
    條第1項前段，刑法施行法第1條之1第1項（第2項前段乃贅
    載，不影響原審判決之適法妥當）等規定，併審酌被告前於
    民國104年間，因竊盜案件，經法院判處有期徒刑4月、5月
    確定；又於105年間，因竊盜案件，經法院判處有期徒刑3月
    確定，於108年12月11日縮短刑期假釋出監，於假釋期間，
    竟仍不思以合法途徑獲取財物，僅為滿足私慾即率爾侵害告
    訴人陳宥安之財產法益，守法觀念淡薄，完全未思及其行為
    對他人、社會造成之危害，所為殊值非難，惟念其犯後坦承
    犯行，犯後態度尚可，犯罪之手段尚屬平和，暨其犯罪之動
    機、目的、所竊取財物之價值、高中畢業之教育程度、家庭
    經濟狀況勉持等一切情狀，量處有期徒刑5月，如易科罰金
    ，以新臺幣（下同）1,000元折算1日，核其認事用法均無違
    誤，量刑亦屬妥適，應予維持，餘均引用如附件第一審刑事
    簡易判決書記載之事實、證據及理由。
二、被告上訴意旨略以：本案應僅構成竊盜未遂罪，且並未造成
    告訴人任何財產上損害，又所犯另案竊盜案件（即臺灣新北
    地方法院111年度簡上字第163號，下稱另案）僅判處有期徒
    刑4月，故原審量刑過重而違反罪刑相當原則等語。
三、經查：
　㈠按竊盜罪既遂與未遂之區別，應以所竊之物已否移入自己權
    力支配之下為標準。若已將他人財物移歸自己所持，即應成
    立竊盜既遂罪 （最高法院17年上字第509號判例意旨參照）
    。查被告於本院審理中供稱：我竊取放在燦坤展示檯上的11
    支行動電話後，就將該等物品放入我揹在身上的燦坤所販賣
    的購物袋內，我將上開11支行動電話放入購物袋內就是為了
    要竊取等語（見本院111年度簡上字第288號卷【下稱本院卷
    】第212頁），足見被告將上開11支行動電話放入其揹在身
    上之購物袋內之際，該等物品即已移入被告實力支配之範圍
    內，揆諸前揭說明，被告本案竊盜犯行業已既遂，核與其揹
    在身上之購物袋為何人所有無涉，是被告上訴意旨指摘本案
    應僅構成竊盜未遂罪云云，為無理由。
  ㈡按量刑之輕重，係事實審法院得依職權自由裁量之事項，茍
    已斟酌刑法第57條各款所列情狀而未逾越法定刑度，則不得
    遽指為違法；又刑罰之量定屬法院自由裁量之職權行使，但
    仍應審酌刑法第57條所列各款事由及一切情狀，為酌量輕重
    之標準，並非漫無限制，在同一犯罪事實與情節，如別無其
    他加重或減輕之原因，下級法院量定之刑，亦無過重或失輕
    之不當情形，則上級法院對於下級法院之職權行使，原則上
    應予尊重（最高法院72年台上字第6696號判例、85年度台上
    字第2446號判決意旨參照）。是刑之量定，為求個案裁判之
    妥當性，法律賦予審判法院裁量之權，量刑之輕重，屬於為
    裁判之法院得依職權自由裁量之事項，苟其量刑已以行為人
    之責任為基礎，並斟酌刑法第57條各款所列情狀，在法定刑
    度內，酌量科刑，如無偏執一端，致明顯失出失入情形，上
    級審法院即不得單就量刑部分遽指為不當或違法。查本案原
    審之認事用法並無不當，且原審量定刑度，已審酌被告各種
    犯罪情狀如上，並具體表明所審酌之各項事由，尚無明顯失
    出或失入之情形，本院當予尊重，且本案被告既竊取告訴人
    管領之總價值41萬7,400元之11支行動電話得手而既遂，當
    已造成告訴人財產上之實際損害，核與上開11支行動電話在
    案發後是否已合法發還告訴人無涉，又另案被告係竊取總價
    值15萬1,900元之5支行動電話，與本案被告竊取11支行動電
    話之總價值41萬7,400元相較之下，所生損害顯然較低，是
    被告上訴意旨指摘原審量刑過重而違反罪刑相當原則云云，
    為無理由。
　㈢按關於檢察官就前階段被告構成「累犯事實」之主張及舉證
    責任：檢察官就被告構成累犯事實指出證明方法之具體內涵
    。所謂檢察官應就被告構成累犯事實「具體指出證明方法」
    ，係指檢察官應於法院調查證據時，提出足以證明被告構成
    累犯事實之前案徒刑執行完畢資料，例如前案確定判決、執
    行指揮書、執行函文、執行完畢（含入監執行或易科罰金或
    易服社會勞動執行完畢、數罪係接續執行或合併執行、有無
    被撤銷假釋情形）文件等相關執行資料，始足當之。至一般
    附隨在卷宗內之被告前案紀錄表，係司法機關相關人員依憑
    原始資料所輸入之前案紀錄，僅提供法官便於瞭解本案與他
    案是否構成同一性或單一性之關聯、被告有無在監在押情狀
    等情事之用，並非被告前案徒刑執行完畢之原始資料或其影
    本，是檢察官單純空泛提出被告前案紀錄表，尚難認已具體
    指出證明方法而謂盡其實質舉證責任（最高法院110年度台
    上字第5660號判決意旨參照）。查本案起訴書雖記載被告構
    成累犯之事實，公訴檢察官於本院審理中亦陳明本案被告應
    構成累犯（見本院卷第213頁），惟檢察官就被告構成累犯
    之事實，僅提出卷附之刑案資料查註紀錄表及被告前案紀錄
    表為憑，參以刑案資料查註紀錄表之性質核與被告前案紀錄
    表之性質相同，僅製作機關不同，均非屬被告前案徒刑執行
    完畢之原始資料或其影本，揆諸前揭最高法院判決意旨，足
    徵本案檢察官並未提出足以證明被告構成累犯事實之前案徒
    刑執行完畢資料，尚難認檢察官就被告構成累犯之事實，業
    已具體指出證明方法而善盡其實質舉證責任，從而，本案自
    無從對被告論以累犯並據此依法加重其刑，是檢察官主張原
    審未依累犯規定對被告加重其刑有所違誤云云，委無足採。
四、綜上所述，原審之認事用法並無違誤，量刑亦屬妥適，被告
    猶執前詞提起上訴，為無理由，應予駁回。
據上論斷，應依刑事訴訟法第455條之1第1項、第3項、第368條
、第373條，判決如主文。
本案經檢察官翁嘉隆提起公訴，檢察官陳隆翔、王靖夫到庭執行
職務。
中    華    民    國     111    年    11   月    8    日
                  刑事第十七庭  審判長法  官  林依蓉  　
　　　　　　　　　　　　　　　　　　　法  官  田雅心　　
　　　　　　　　　　　　　　　　　　　法  官  呂超群
以上正本證明與原本無異。
不得上訴。
　　　　　　　　　　　　　　　　　　　書記官  許丞儀
中　　華　　民　　國　　111 　年　　11　　月　　9 　　日
附件：
臺灣臺中地方法院刑事簡易判決          111年度簡字第408號
公  訴  人  臺灣臺中地方檢察署檢察官
被      告  寸光輝  男  （民國00年0月00日生）
                    身分證統一編號：Z000000000號
                    住○○市○鎮區○○路000巷00弄00號
上列被告因竊盜案件，經檢察官提起公訴（111年度偵字第11121
號），因被告自白犯罪，本院認宜以簡易判決處刑（111年度易
字第586號），逕以簡易判決處刑如下：
    主    文
寸光輝犯竊盜罪，處有期徒刑伍月，如易科罰金，以新臺幣壹仟
元折算壹日。
    犯罪事實及理由
一、本案犯罪事實及證據，除犯罪事實一第15行至第16行關於「
    遂於該店內攔下寸光輝並於上開黑色購物袋內發現失竊之11
    支Apple廠牌手機而未遂」，應更正為「遂於該店內攔下寸
    光輝，並於上開黑色購物袋內發現失竊之11支Apple廠牌手
    機」，及證據部分補充被告於本院訊問時之自白外，餘均引
    用如附件檢察官起訴書所載。
二、按竊盜罪既遂與未遂之區別，應以所竊之物已否移入自己權
    力支配之下為標準。若已將他人財物移歸自己所持，即應成
    立竊盜既遂罪 （最高法院17年上字第509號判例意旨參照）
    。被告於徒手拿取告訴人陳宥安陳列在展示檯上之上開商品
    ，放入隨身包包之際，該等商品已屬被告實力支配之範圍內
    ，是核被告所為，係犯刑法第320條第1項之普通竊盜罪。起
    訴意旨認被告竊盜犯行為未遂，容有未恰，然既遂與未遂間
    ，僅係行為態樣不同，無庸變更起訴法條（最高法院101年
    度台上字第3805號判決意旨參照），從而，本案即無變更起
    訴法條之必要，附此敘明。
三、爰審酌被告前於民國104年間，因竊盜案件，經臺灣桃園地
    方法院以104年度簡字第249號判決判處有期徒刑4月、5月確
    定；又於105年間，因竊盜案件，經臺灣桃園地方法院以105
    年度訴字第273號判決判處有期徒刑3月確定，於108年12月1
    1日縮短刑期假釋出監，於假釋期間，竟仍不思以合法途徑
    獲取財物，僅為滿足私慾即率爾侵害被害人之財產法益，守
    法觀念淡薄，完全未思及其行為對他人、社會造成之危害，
    所為殊值非難，惟念其犯後坦承犯行，犯後態度尚可，犯罪
    之手段尚屬平和，暨其犯罪之動機、目的、所竊取財物之價
    值、高中畢業之教育程度、家庭經濟狀況勉持等一切情狀，
    量處如主文所示之刑，並諭知易科罰金之折算標準。
四、按犯罪所得已實際合法發還被害人者，不予宣告沒收或追徵
    ，刑法第38條之1第5項定有明文。本件被告竊盜所得之如附
    表所示之手機11支，業已發還與告訴人陳宥安，有贓物認領
    保管單1紙（見111年度偵字第11121號卷第141頁）在卷可稽
    ，自無再予宣告沒收之必要，附此敘明。
五、爰依刑事訟訴法第449條第2項、第454條第2項，刑法第320
    條第1項、第41條第1項前段，刑法施行法第1條之1第1項、
    第2項前段，判決如主文。
六、如不服本判決，應於判決送達後20日內，向本院提出上訴狀
    （須附繕本）。
中    華    民    國    111    年    5    月     5    日
                  刑事第十九庭  法  官  李婉玉
以上正本證明與原本無異。
告訴人或被害人如不服判決，應備理由具狀向檢察官請求上訴，
上訴期間之計算，以檢察官收受判決正本之日起算。
                                書記官  王麗雯
中　　華　　民　　國　　111 　年　　5 　　月　 　5　　日
　　　　　　　　　　
附錄論罪科刑法條
刑法第320條
意圖為自己或第三人不法之所有，而竊取他人之動產者，為竊盜
罪，處五年以下有期徒刑、拘役或五十萬元以下罰金。
意圖為自己或第三人不法之利益，而竊佔他人之不動產者，依前
項之規定處斷。
前二項之未遂犯罰之。

附件
臺灣臺中地方檢察署檢察官起訴書
                                    111年度偵字第11121號
　　被　　　告　寸光輝　男　41歲（民國00年0月00日生）
　　　　　　　　　　　　住○○市○鎮區○○路000巷00弄00
　　　　　　　　　　　　　號
　　　　　　　　　　　　（現在押於法務部○○○○○○○                             ○）
　　　　　　　　　　　　國民身分證統一編號：Z000000000號
上列被告因竊盜案件，已經偵查終結，認應提起公訴，茲將犯罪
事實及證據並所犯法條分敘如下：
　　　　犯罪事實
一、寸光輝前因偽造文書案件，經臺灣士林地方法院以97年度訴
    字第748號判決判處有期徒刑5年，上訴後經臺灣高等法院以
    98年度上訴字第1196號判決判處有期徒刑4年4月，再經最高
    法院以99年度台上字第3245號判決駁回上訴確定，於民國10
    3年7月16日縮短刑期假釋並付保護管束，嗣經撤銷假釋，所
    餘殘刑8月又15日部分，於106年5月28日執行完畢，而接續
    執行他罪刑，復於108年12月11日假釋出監付保護管束（111
    年10月19日保護管束期滿）。詎其猶不知悔改，竟意圖為自
    己不法之所有，於111年3月11日18時27分許，在臺中市○○區
    ○○路0段000號之燦坤3C公益店，趁該店員未注意之際，徒手
    竊取放置在該店內展示檯之如附表所示之Apple廠牌手機共1
    1支（共計價值新臺幣【下同】417,400元），並放入隨身攜
    帶之黑色購物袋後準備離開該處。嗣因該店銷售專員陳宥安
    發覺寸光輝舉動詭異，遂於該店內攔下寸光輝並於上開黑色
    購物袋內發現失竊之11支Apple廠牌手機而未遂，後經陳宥
    安報警處理，為警扣押失竊之11支Apple廠牌手機（已發還
    陳宥安），始循線查知上情。
二、案經陳宥安訴由臺中市政府警察局第四分局報告偵辦。
　　　　證據並所犯法條
一、證據清單及待證事實：
編號 證據名稱 待證事實 1 被告寸光輝於警詢及偵查中之供述及自白 被告坦承於上開時、地，竊取Apple廠牌手機共11支之事實。 2 告訴人陳宥安於警詢之指訴 證明被告於上揭時、地，竊 取Apple廠牌手機共11支之犯罪事實。 3 員警職務報告、臺中市政府警察局第四分局搜索扣押筆錄、扣押物品目錄表、贓物認領保管單、贓物照片、監視器畫面擷取照片、遭竊手機明細擷圖 證明被告於上揭時、地，竊 取告訴人管領之Apple廠牌手機共11支之事實。 
二、核被告寸光輝所為，係犯刑法第320條第1項、第3項之竊盜
    未遂罪嫌。又被告前有如事實欄所載之犯罪科刑及執行情形，
    有刑案資料查註紀錄表1份在卷可參，其於有期徒刑執行完畢後
    ，5年內故意再犯本件有期徒刑以上之罪，為累犯，請依刑法
    第47條第1項之規定加重其刑。至被告所竊之Apple廠牌手機
    共11支，已發還告訴人陳宥安，有贓物認領保管單在卷，爰
    不予聲請宣告沒收，併此敘明。
三、依刑事訴訟法第251條第1項提起公訴。
　　此　致
臺灣臺中地方法院
中　　華　　民　　國　 111　　年　　3 　　月　　24　　日
　　　　　　　　　　　　　　　檢　察　官　翁嘉隆
本件正本證明與原本無異
中　　華　　民　　國　 111　　年　　3 　　月　　29　　日
　　　　　　　　　　　　　　　書  記  官  劉儀芳
所犯法條　　
中華民國刑法第320條
意圖為自己或第三人不法之所有，而竊取他人之動產者，為竊盜
罪，處 5 年以下有期徒刑、拘役或 50 萬元以下罰金。
意圖為自己或第三人不法之利益，而竊佔他人之不動產者，依前
項之規定處斷。
前二項之未遂犯罰之。
附表：
編號 品項 數量 單價 1 IPHONE 13 PRO MAX 256GB天峰藍色 3 40,400元 2 IPHONE 13 PRO MAX 256GB金色 1 40,400元 3 IPHONE 13 PRO MAX 256GB銀色 2 40,400元 4 IPHONE 13 PRO  256GB 天峰藍色 3 36,400元 5 IPHONE 00 000GB 午夜色 1 29,400元 6 IPHONE 00 000GB 藍色 1 36,400元 合計   417,400元